臺灣高等法院臺中分院刑事裁定
111年度抗字第397號

抗  告  人  
即  受刑人  周銘輝



上列抗告人即受刑人因定應執行刑案件，不服臺灣彰化地方法院
中華民國111年3月9日裁定（111年度聲字第277號），提起抗告
，本院裁定如下：
    主  文
抗告駁回。
    理  由
一、抗告人即受刑人周銘輝（下稱抗告人）抗告意旨略以：原裁
    定之量刑僅小幅減少，相較於罪刑相當原則實屬過苛，與社
    會倫理所表達之法律感情相違背，刑事訴訟法第51條（按應
    為刑法第51條之誤）數罪併罰定應執行刑之立法精神為限制
    加重，而非累加總其定應執行之刑，是應考量其處刑之刑度
    ，與其不法行為之內涵，並考量人之生命有限酌定罪刑相當
    原則，在多數犯罪定刑下應有責任遞減原則之適用，以符合
    法律之正義。請參照各級法院對罪犯所判之例如：①臺中地
    院98年度易字第2067號之多數犯罪合計24年1月，定應執行3
    年4月。②基隆地院96年度易字第538號多件竊盜判處8月減為
    4月，計38件，合計處刑12年8月，定應執行3年。③最高法院
    101年度執丑字第3094號詐欺等罪處10年10月，定應執行1年
    2月。④最高法院98年度台上字第6192號強盜恐嚇合計30年7
    月，定應執行為4年。再按實施新法以降之案例：①臺灣高等
    法院105年度訴字第84號，偽文84件、竊盜58件，合計處刑5
    3年4月，定應執行4年4月。又定應執行刑有其法律上界限，
    尚應受比例原則及公平正義規範，抗告人所犯均為同一性質
    之加重竊盜罪與加重竊盜未遂罪，其量刑卻與強盜等重罪之
    科刑不遑多讓，顯與我國對危害社會較輕微犯罪或有可能改
    善之犯罪，採緩和刑事政策，著重在矯治與教化功能，而不
    採傳統刑罰應報主義之立法意旨相違。
二、按裁判確定前犯數罪者，應併合處罰；數罪併罰，有二裁判
    以上者，依刑法第51條規定，定其應執行之刑；宣告多數有
    期徒刑，於各刑中之最長期以上，各刑合併之刑期以下定其
    刑期，但不得逾30年，刑法第50條第1項本文、第53條、第5
    1條第5款分別定有明文。次按法律上屬於自由裁量之事項，
    有其外部性界限及內部性界限，並非概無拘束。依據法律之
    具體規定，法院應在其範圍選擇為適當之裁判者，為外部性
    界限；而法院為裁判時，應考量法律之目的，及法律秩序之
    理念所在者，為內部性界限。法院為裁判時，二者均不得有
    所逾越。又按數罪併罰之定應執行之刑，係出於刑罰經濟與
    責罰相當之考量，並非予以犯罪行為人或受刑人不當之利益
    ，為一種特別的量刑過程，相較於刑法第57條所定科刑時應
    審酌之事項係對一般犯罪行為之裁量，定應執行刑之宣告，
    乃對犯罪行為人本身及所犯各罪之總檢視，除應考量行為人
    所犯數罪反應出之人格特性，並應權衡審酌行為人之責任與
    整體刑法目的及相關刑事政策，在量刑權之法律拘束性原則
    下，依刑法第51條第5款之規定，採限制加重原則，以宣告
    各刑中之最長期為下限，各刑合併之刑期為上限，但最長不
    得逾30年，資為量刑自由裁量權之外部界限，並應受法秩序
    理念規範之比例原則、平等原則、責罰相當原則、重複評價
    禁止原則等自由裁量權之內部抽象價值要求界限之支配，使
    以輕重得宜，罰當其責，俾符合法律授與裁量權之目的，以
    區別數罪併罰與單純數罪之不同，兼顧刑罰衡平原則。個案
    之裁量判斷，除非有全然喪失權衡意義或其裁量行使顯然有
    違比例、平等諸原則之裁量權濫用之情形，否則縱屬犯罪類
    型雷同，仍不得將不同案件裁量之行使比附援引為本案之量
    刑輕重比較，以視為判斷法官本於依法獨立審判之授權所為
    之量情裁奪有否裁量濫用之情事。此與所謂相同事務應為相
    同處理，始符合比例原則與平等原則之概念，迥然有別。
三、經查：
㈠、抗告人因犯如附表所示各罪，先後經本院、臺灣南投地方法
    院、臺灣彰化地方法院（下稱原審法院）分別判處如附表所
    示之刑，均經分別確定在案，有附表所示各該判決書及臺灣
    高等法院被告前案紀錄表在卷可稽。臺灣彰化地方檢察署檢
    察官向原審法院聲請定其應執行之刑，原審法院審核相關卷
    證，認其聲請為正當，爰審酌抗告人所犯如附表所示各罪之
    類型、態樣、侵害法益、情節及行為次數後，裁定合併應執
    行刑為有期徒刑1年5月。經核原審所定之應執行刑，係於如
    附表所示各罪宣告刑中之刑期最長之有期徒刑7月以上，各
    刑合併之刑期1年7月之範圍內，重新定其應執行刑，從形式
    上觀察，原審此項裁量職權之行使，業於法律授與法院裁量
    職權目的之範圍內，給予抗告人適度之刑罰折扣，尚無違反
    法律之目的及法律秩序之理念所在，且未逾越法律所規定範
    圍之外部性界限，亦合於裁量之內部性界限，屬法院裁量職
    權之適法行使。揆諸上揭說明，原裁定並無不當。
㈡、抗告意旨雖以前揭言詞指摘原裁定所定應執行刑裁量不當。
    本院綜衡卷存事證及抗告人所犯數罪類型，附表編號1所示
    為攜帶兇器毀壞門窗之加重竊盜罪，其宣告刑為有期徒刑7
    月；附表編號2所示為毀壞門窗侵入住宅之竊盜未遂罪，其
    宣告刑為有期徒刑6月；附表編號3所示為共同犯攜帶兇器、
    毀越門窗、侵入住宅之加重竊盜罪，其宣告刑為有期徒刑6
    月。附表所示各罪宣告刑之總和為有期徒刑1年7月，所侵害
    均為財產法益、犯罪時間介於108年6月29日至108年7月25日
    間及其等個別罪質內容、各罪犯罪情節、對犯罪應予之整體
    非難評價等一切情狀，認原審所定之應執行刑，並未逾越法
    律所規定之範圍，亦無明顯過重而違背比例原則或公平正義
    之情形，其所酌定之應執行刑，與刑罰經濟、刑法定應執行
    刑之恤刑考量等法律規範目的均無違背，核屬原審法院定刑
    職權之適法行使，於法並無違誤。準此，受刑人泛稱原裁定
    有違比例原則、公平正義原則、罪刑相當原則，且量刑過重
    等語，均非可採。
㈢、又抗告意旨援引他案定應執行刑情形，據以主張原裁定不當
    等語，然定執行刑之多寡，係屬實體法上賦予法院依個案自
    由裁量之職權，酌量個案情節裁量之結果，且各個案件之情
    節不同，並無相互拘束之效力，尚無從引用本案判決或他案
    酌定應執行刑之比例，作為原裁定是否適法之判斷基準，抗
    告人以與本件無關之他案，據以任意指摘原裁定所定應執行
    刑過重等情，顯屬無據。
四、綜上所述，原裁定所定應執行刑，已考量抗告人所犯各罪所
    反應出之人格特性，並權衡審酌其行為責任與整體刑法目的
    及相關刑事政策等因素，而適用限制加重原則之量刑原理，
    給予適度之刑罰折扣，並未逾越量刑裁量之外部界限，亦未
    逾越量刑裁量之內部界限，其就其自由裁量之行使，符合比
    例原則、公平正義原則、法律秩序理念及法律規範目的，難
    謂有何濫用裁量權或失諸過重之違法不當情事。抗告意旨徒
    憑己見，指摘原審所為定應執行刑之裁定不當，請求從輕定
    應執行刑，自無足採，本件抗告核無理由，應予駁回。　　
據上論斷，依刑事訴訟法第412條，裁定如主文。　　　　
中　　華　　民　　國　　111 　年　　4 　　月　　28　　日
            刑事第十一庭　審判長法　官　張  意  聰
                                法　官　陳  慧  珊
                                法　官　田  德  煙
以上正本證明與原本無異。
不得再抗告。 
                                書記官  陳  志  德 
　　　　　　　　　　　　　　　　 
中　　華　　民　　國　　111 　年　　4 　　月　　29　　日

受刑人周銘輝定應執行刑案件一覽表
編號  1 2 3 罪名  竊盜 竊盜 竊盜 宣告刑  有期徒刑7月 有期徒刑6月 有期徒刑6月 犯罪日期  108年7月9日 108年6月29日 108年7月25日 偵查(自訴)機關 年度案號  南投地檢108年度偵字第3229號 南投地檢108年度偵字第5227號 南投地檢108年度偵字第8841號 最後事實審 法院 中高分院 南投地院 彰化地院  案號 108年度上易字第1349號 109年度投簡字第25號 109年度簡上字第54號  判決日期 109年2月20日 109年2月7日 109年7月16日  確定 判決 法院 中高分院 南投地院 彰化地院  案號 108年度上易字第1349號 109年度投簡字第25號 109年度簡上字第54號  判決 確定日期 109年2月20日 109年3月13日 109年7月16日 是否為得易科罰金之案件  否 是 是 備註  彰化地檢110年度執助字第823號 (南投地檢110年執緝字第279號） 彰化地檢110年度執助字第824號 (南投地檢110年執緝字第280號） 彰化地檢110年度執缉字第527號